【裁判字號】    95,訴緝,4
【裁判日期】    950308
【裁判案由】    偽造文書等
【裁判全文】
臺灣基隆地方法院刑事判決               95年度訴緝字第4號
公  訴  人  臺灣基隆地方法院檢察署檢察官
被      告  乙○○
                    （另案在臺灣花蓮監獄受刑中）
上列被告因偽造文書等案件，經檢察官聲請以簡易判決處刑（92
年度偵字第1427號），本院認為不宜，改依通常程序審判，因被
告為有罪之陳述，本院合議庭裁定由受命法官獨任以簡式審判程
序進行審理，並判決如下：
    主  文
乙○○連續行使偽造私文書，足以生損害於他人，處有期徒刑肆
月，如易科罰金，以佰元折算壹日。扣案如附表二（扣除編號
10、14、17）所示之光碟（含外包裝），均沒收。
    事實及理由
一、犯罪事實：
    (一)乙○○前因詐欺案件，經臺灣高等法院判處有期徒刑6
        月確定，於民國85年6 月28日執行完畢；另又因偽造有
        價證券案件，經臺灣高等法院判處有期徒刑3年2月確定
        ，自95年1 月16日起執行，目前仍在監受刑中（以上均
        不構成累犯）。
    (二)乙○○明知如附表一所示之商標名稱及圖樣，分別係如
        附表一所示之商標權人向主管機關經濟部中央標準局（
        現改制為經濟部智慧財產局）申請註冊，且均經前開主
        管機關核准，而指定使用於如附表一所示之商品範圍，
        任何人未經前揭商標專用權人之同意或授權，不得於同
        一商品或類似商品，使用相同或近似於此等之註冊商標
        ；復明知如附表二所示光碟（扣除編號10、14、17），
        其外包裝或執行畫面有如附表二「勘驗結果」欄所示之
        虛偽授權文句、仿冒商標圖樣，且其中如附表二編號2
        、18所示之光碟內容，分別為如附表三所示之人之著作
        財產，係應受我國著作權法保護之視聽著作（著作權依
        據詳如附表三所示），任何人未經如附表三所示著作權
        人之同意或授權，不得散布上開著作之非法重製光碟，
        竟於92年3 月間起，先在臺北縣永和市福和橋下跳蚤市
        場，向不詳人士以每片新臺幣（下同）35元之價格購入
        數量不詳之非法重製影音光碟，旋基於以明知為侵害著
        作權之物而散布之方法侵害他人之著作權、販賣仿冒商
        標商品及行使偽造私文書之概括犯意，利用不知情之基
        隆市○○路1 號「江太太商行」負責人簡桂治，以寄賣
        拆帳之方式，由簡桂治負責對外以每片100 元之價格銷
        售予不特定之人，乙○○因此每片光碟可拆帳獲利55元
        或60元不等，迄92年4月15日止，已獲利約3,000元。嗣
        於同日晚間10時許，為警據報在基隆市○○路27號前查
        獲，並扣得如附表二所示之盜版光碟。
二、程序事項：
    (一)刑事訴訟法第266 條規定起訴之效力不及於檢察官所指
        被告以外之人，即所謂起訴對人之效力；而同法第264
        條第2項第1款規定起訴書應記載被告之姓名、性別等資
        料或其他足資辨別之特徵，係為特定刑罰權對象之用。
        檢察官起訴之對象為被告其「人」，並非其「姓名」。
        查本件涉犯著作權法、商標法等罪者為乙○○（男，38
        年7月8日生，身分證統一編號：Ｚ000000000號），其於
        警詢、檢察官偵查中冒用「楊源德」（男，47年1 月10
        日生，身分證統一編號：Ｚ000000000號）之姓名年籍資
        料應訊，復在警詢、偵查筆錄上偽簽「楊源德」之姓名
        ，致承辦檢察官誤認乙○○為「楊源德」，繼之誤載被
        告姓名為「楊源德」及其年籍資料，向本院聲請簡易判
        決處刑。惟因本件檢察官起訴之對象仍為冒名接受偵訊
        之乙○○本人，並非遭冒名之楊源德，參照司法院院字
        第569 、1729號解釋意旨，經實行公訴檢察官當庭以言
        詞聲明更正後（93年3 月11日調查筆錄參照），本院已
        就被告姓名更正為乙○○（其餘年籍住所資料亦一併更
        正），依法得逕對乙○○予以審判，應先敘明。
    (二)本案被告就違反著作權法部分，係犯92年7月9日修正前
        之著作權法第87條第2款、第93條第3款之罪（新舊法之
        比較說明詳如後述），依同法第100 條前段之規定需告
        訴乃論（最高法院94年度臺上字第5375號判決意旨參照
        ）。故有關扣案光碟違反著作權法部分，依法僅需就合
        法提出告訴部分加以處理。
    (三)檢察官聲請以簡易判決處刑之案件，經法院認為有刑事
        訴訟法第451條之1第4 項但書之情形者，應適用通常程
        序審判之，同法第452 條定有明文。本案因本院認定之
        犯罪事實（以勘驗結果為準）顯然與檢察官於聲請簡易
        判決處刑書據以求處罪刑之事實不符（刑事訴訟法第45
        1條之1第4項但書參照），爰改依通常程序審理。
    (四)又被告所犯者非為死刑、無期徒刑、最輕本刑為3 年以
        上有期徒刑之罪或高等法院管轄第一審案件，其於準備
        程序進行中，先就被訴事實為有罪之陳述，經告知其簡
        式審判程序之旨，並聽取公訴人、被告之意見後，本院
        業已依刑事訴訟法第273條之1第1 項之規定，裁定由受
        命法官獨任以簡式審判程序進行本案之審理。
三、下列證據足以證明被告有上述犯行：
    (一)被告於警詢、檢察官偵查及本院審理中之自白。
    (二)證人江俊德、簡桂治於警詢、本院審理中之證述。
    (三)偵查暨本院卷附如附表一所示之商標註冊資料。
    (四)偵查卷暨本院卷附如附表三所示之著作財產權依據、視
        聽著作業經公開發行之相關資料、鑑識報告。
    (五)扣案如附表二所示之非法重製光碟，及本院卷附92年11
        月14日、95年3月1日勘驗筆錄：證明附表二除編號１０、
        、、以外之光碟外包裝，均有如附表二勘驗結果
        欄所示之商標圖樣、授權文句；另部分扣案光碟之執行
        畫面會出現如附表一所示商標圖樣，部分光碟則無法執
        行讀取（詳如附表二勘驗結果欄之記載）；編號17所示
        光碟因無法執行讀取，無從認定有無侵害他人之著作財
        產權。
四、論罪科刑：
    (一)新舊法比較：
    １、著作權法部分：
        本案被告犯罪後，著作權法分別於92年7月9 日、93年9
        月1 日二度修正，有關販賣盜版光碟影片之處罰，修正
        前係依違反同法第87條第2 款之明知為侵害著作權之物
        而散布，依第93條第3款處2年以下有期徒刑，得併科10
        0,000元以下罰金；92年7月9 日修正後，則改依第91條
        之1第1項之規定，論以意圖營利而以移轉所有權之方法
        散布著作重製物而侵害他人之著作財產權，處3 年以下
        有期徒刑、拘役，或科或併科750,000元以下罰金；93
        年9月1日再修正後，則依修正後第91條之1第2 項、第3
        項，明知係侵害著作財產權之重製光碟而散布，處6 月
        以上3年以下有期徒刑，得併科200,000元以上2,000,00
        0 元以下罰金（本院卷附歷次修法對照表、最高法院94
        年度臺上字第5178號判決意旨參照）。經比較上開行為
        時、中間時以及裁判時法，以行為時即92年7月9日修正
        前之規定最有利於被告，應適用行為時法論處。
    ２、商標法部分：
        被告犯罪後，商標法業於92年4 月29日修正通過，同年
        5月28日以華總一義字第09200095990號總統令公布，並
        自公布日起6 個月後即自92年11月28日開始施行，其中
        原商標法第63條移列至第82條，被告犯罪後法律固有變
        更，惟內容實未更易，應依刑法第2條第1項前段之規定
        ，適用裁判時之商標法第82條處罰。
    (二)刑法上所謂「文書」，除典型之文字書面記述外，尚包
        括在紙上或物品上以文字、符號、圖畫、照像記載，具
        有思想或意思之表示內容之有體物，而依習慣或特約對
        某法律重要事實可充適格而明確之證明或識別符號之準
        文書，刑法第220條第1項定有明文。本案被告所販賣之
        盜版光碟，部分外包裝上有如附表二勘驗結果欄所記載
        之授權文句，該等授權文句在光碟消費市場上，對該消
        費群而言，係一約定成俗之表達技術，在於表示該產品
        為正版廠商原產之一定用意證明，具備文書之意思性。
        故在該等盜版光碟外包裝上所載之授權文句，自屬前揭
        法條所稱之準文書。而被告係以每部影片約100 元之價
        格出售他人，雖略低於一般正版片之市場價位，然自扣
        案光碟均有完整之保護盒、塑膠覆膜，且仿製有發行商
        公司名稱、許可字號以及授權文句（上開勘驗筆錄參照
        ），顯見被告主觀上具有以偽作真之意思，自應論以刑
        法之行使偽造準私文書罪（最高法院94年度第12次刑事
        庭會議決議意旨參照）。
    (三)核被告所為，係犯92年7月9日修正前之著作權法第87條
        第2款、第93條第3款之以明知為侵害著作權之物而散布
        之方法侵害他人之著作權，現行商標法第82條之明知為
        未得商標權人同意，於同一商品，使用相同之註冊商標
        商品而販賣，以及刑法第216條、第220條第1項、第210
        條之行使偽造準私文書等罪。聲請簡易判決處刑意旨就
        上開著作權法部分，誤論以同法條項後段之以明知為侵
        害著作權之物而意圖營利以交付之方法侵害他人之著作
        權罪，惟因論罪法條同一，核無變更起訴法條之問題。
        被告利用不知情之簡桂治而為上開犯行，應論以間接正
        犯。又被告先後多次違反前揭著作權法、商標法以及行
        使偽造準私文書之行為，時間緊接，犯罪構成要件相同
        ，顯係基於概括之犯意為之，均為連續犯，應依法各論
        以一罪，並加重其刑。被告以一連續販賣行為，侵害如
        附表一、三所示數個商標權人、著作財產權人之財產法
        益，均為同種想像競合犯，各應論以一罪。又被告所犯
        上開三罪間，有方法、目的之牽連犯關係，應從一重論
        以連續行使偽造準私文書罪。
    (四)又實行公訴檢察官依本院二度勘驗結果，業已針對本件
        聲請簡易判決處刑之犯罪事實以言詞而為更正，亦即附
        表二編號17部分（即聲請簡易判決處刑書附表編號17）
        因無法執行讀取內容，不再論以違反著作權法；其餘如
        附表二「勘驗結果」欄記載外包裝或執行畫面無商標圖
        樣或授權文句者，亦不再論以違反商標法、行使偽造私
        文書等罪嫌。則更正減縮部分，已非在起訴範圍內，本
        院依法無需審認（或不另為無罪之諭知），附此說明。
        至原聲請簡易判決處刑意旨雖僅就扣案光碟外包裝上之
        仿冒商標論以違反商標法之罪，然經本院實際執行讀取
        扣案光碟，部分光碟之執行畫面亦會出現商標圖樣，此
        部分雖未經檢察官記載在聲請簡易判決處刑書之犯罪事
        實欄，然與上開業經本院論罪部分間具有連續犯之裁判
        上一罪關係，本院依法併予審理。
    (五)本院審酌被告不思循正當管道賺取金錢，竟圖以侵害著
        作權、商標權等方式獲取財物，損及著作權、商標權人
        之正常營收，對交易秩序之公平與公正亦有不良之影響
        ，併被告實際販售之數量、犯後坦承之態度等一切情狀
        ，量處如主文所示之刑，併諭知易科罰金之折算標準。
    (六)又扣案如附表二所示之光碟（扣除編號10、14、17），
        係被告所有且供犯罪所用之物，依主、從刑不可分之原
        則，應依刑法第38條第1項第2款之規定，宣告沒收。至
        附表二編號10、14所示之光碟，因違反著作權法部分未
        據提出告訴，經本院勘驗結果亦無違反商標法、行使偽
        造私文書之事實；編號17所示光碟，因不能讀取內容而
        無從認定有無違反著作權法，經本院勘驗結果亦無違反
        商標法、行使偽造私文書之事實，依法均無宣告沒收之
        依據。
五、至被告前於警詢、檢察官偵查中冒用「楊源德」之名應訊部
    分，是否涉及刑責，應由檢察官另行偵查處理，併此指明。
六、適用之法律依據：
    刑事訴訟法第452條、第273條之1第1項、第299條第1項前段
    、第310條之2、第454條，92年7月9 日修正前之著作權法第
    93條第3款，商標法第82條，刑法第11條前段、第2條第1 項
    前段、但書、第56條、第210條、第216條、第55條、第41條
    第1項前段、第38條第1項第2款，罰金罰鍰提高標準條例第2
    條。
如不服本判決，得自收受送達之日起10日內，向本院提起上訴。
本案經檢察官甲○○到庭執行職務。
中    華    民    國    95    年    3     月    8     日
                  刑事第五庭法  官  楊皓清
以上正本證明與原本無異。
對於本件判決如有不服，應於收受送達後10日內，向本院提出上
訴書狀，上訴於臺灣高等法院，並按他造當事人之人數附具繕本
。
中    華    民    國    95    年    3     月    8     日
                            書記官  王月娥
附錄論罪法條：
92年7月9日修正前之著作權法第87條
有左列情形之一者，除本法另有規定外，視為侵害著作權或製版
權：
一、以侵害著作人名譽之方法利用其著作者。
二、明知為侵害著作權或製版權之物而散布或意圖散布而陳列或
    持有或意圖營利而交付者。
三、輸入未經著作財產權人或製版權人授權重製之重製物或製版
    物者。
四、未經著作財產權人同意而輸入著作原件或其重製物者。
五、明知係侵害電腦程式著作財產權之重製物而仍作為直接營利
    之使用者。
92年7月9日修正前之著作權法第第93條
有下列情形之一者，處2年以下有期徒刑，得併科新臺幣100,000
元以下罰金︰
一、侵害第15條至第17條規定之著作人格權者。
二、違反第70條規定者。
三、以第87條各款方法之一侵害他人之著作權者。
商標法第82條
明知為前條商品而販賣、意圖販賣而陳列、輸出或輸入者，處1
年以下有期徒刑、拘役或科或併科新臺幣5萬元以下罰金。
刑法第210條
偽造、變造私文書，足以生損害於公眾或他人者，處 5 年以下有
期徒刑。
刑法第216條
行使第 210 條至第 215 條之文書者，依偽造、變造文書或登載
不實事項或使登載不實事項之規定處斷。
附表一
┌─┬───────┬───┬────┬─────┬──────┬────────┐
│編│商標名稱或圖樣│商標權│註冊證號│商標權專用│商標使用的範│   備    註     │
│號│              │人    │        │期限      │圍          │                │
├─┼───────┼───┼────┼─────┼──────┼────────┤
│1 │              │木棉花│00000000│民國99年7 │各種書刊、雜│                │
│  │              │國際股│        │月15日    │誌、文獻之出│                │
│  │              │份有限│        │          │版、發行。資│                │
│  │              │公司  │        │          │料、文件、圖│                │
│  │              │      │        │          │書之查詢。代│                │
│  │              │      │        │          │理各種書籍、│                │
│  │              │      │        │          │雜誌、報紙之│                │
│  │              │      │        │          │訂閱。影片、│                │
│  │              │      │        │          │唱片、錄音帶│                │
│  │              │      │        │          │、錄影片、碟│                │
│  │              │      │        │          │影片、伴唱帶│                │
│  │              │      │        │          │等製作及發行│                │
│  │              │      │        │          │，電台及電視│                │
│  │              │      │        │          │育樂節目之策│                │
│  │              │      │        │          │劃、製作。音│                │
│  │              │      │        │          │樂會之籌辦演│                │
│  │              │      │        │          │奏，歌劇、話│                │
│  │              │      │        │          │劇之演出，演│                │
│  │              │      │        │          │藝經紀人，代│                │
│  │              │      │        │          │售各種活動、│                │
│  │              │      │        │          │展覽、比賽入│                │
│  │              │      │        │          │場券。錄音帶│                │
│  │              │      │        │          │、錄影帶、影│                │
│  │              │      │        │          │片之租賃。  │                │
├─┼───────┼───┼────┼─────┼──────┼────────┤
│2 │              │博英社│00000000│民國93年3 │影碟、卡通影│                │
│  │              │國際股│        │月15日    │片、電視影片│                │
│  │              │份有限│        │          │、雷射影碟、│                │
│  │              │公司  │        │          │卡式錄音帶、│                │
│  │              │      │        │          │電視節目錄影│                │
│  │              │      │        │          │帶。        │                │
├─┼───────┼───┼────┼─────┼──────┼────────┤
│3 │              │群英社│00000000│民國92年10│影片、唱片、│                │
│  │              │國際股│        │月31日    │錄音帶、錄影│                │
│  │              │份有限│        │          │片、影碟片、│                │
│  │              │公司  │        │          │伴唱帶等製作│                │
│  │              │      │        │          │及發行、電台│                │
│  │              │      │        │          │及電視育樂節│                │
│  │              │      │        │          │目之策劃、製│                │
│  │              │      │        │          │作、發行。  │                │
└─┴───────┴───┴────┴─────┴──────┴────────┘
附表二
┌──┬──────────┬────┬────┬────────────────┐
│編號│   扣押物品品名     │ 單  位 │ 數  量 │      勘驗結果                  │
├──┼──────────┼────┼────┼────────────────┤
│ 1  │鹹蛋超人-純真       │   片   │   4    │1.外包裝有「發行：木棉花國際股份│
│    │                    │        │        │  有限公司；2002 TSUBURAYA      │
│    │                    │        │        │  PRODUCTIONS CO.,LTD.ALL       │
│    │                    │        │        │  RIGHTS RESERVED.」文字、附表一│
│    │                    │        │        │  編號1之商標。                 │
│    │                    │        │        │2.執行畫面均有附表一編號1之商標 │
├──┼──────────┼────┼────┼────────────────┤
│ 2  │鹹蛋超人-超人高斯   │   片   │   2    │1.外包裝有「發行：木棉花國際股份│
│    │                    │        │        │  有限公司；2002 TSUBURAYA      │
│    │                    │        │        │  PRODUCTIONS CO.,LTD.ALL       │
│    │                    │        │        │  RIGHTS RESERVED.」文字、附表一│
│    │                    │        │        │  編號1之商標。                 │
│    │                    │        │        │2.執行畫面均有附表一編號1之商標 │
├──┼──────────┼────┼────┼────────────────┤
│ 3  │鹹蛋超人-高斯2藍色星│   片   │   8    │1.外包裝有「發行：木棉花國際股份│
│    │球                  │        │        │  有限公司；2002 TSUBURAYA      │
│    │                    │        │        │  PRODUCTIONS CO.,LTD.ALL       │
│    │                    │        │        │  RIGHTS RESERVED.」文字、附表一│
│    │                    │        │        │  編號1之商標。                 │
│    │                    │        │        │2.執行畫面均有附表一編號1之商標 │
├──┼──────────┼────┼────┼────────────────┤
│ 4  │鹹蛋超人-電影版鹹蛋 │   片   │   1    │1.外包裝有「發行：木棉花國際股份│
│    │超人                │        │        │  有限公司；2002 TSUBURAYA      │
│    │                    │        │        │  PRODUCTIONS CO.,LTD.ALL       │
│    │                    │        │        │  RIGHTS RESERVED.」文字、附表一│
│    │                    │        │        │  編號1之商標。                 │
│    │                    │        │        │2.執行畫面均有附表一編號1之商標 │
├──┼──────────┼────┼────┼────────────────┤
│ 5  │鹹蛋超人-未知天地   │   片   │   6    │1.外包裝有「發行：木棉花國際股份│
│    │                    │        │        │  有限公司；2002 TSUBURAYA      │
│    │                    │        │        │  PRODUCTIONS CO.,LTD.ALL       │
│    │                    │        │        │  RIGHTS RESERVED.」文字、附表一│
│    │                    │        │        │  編號1之商標。                 │
│    │                    │        │        │2.執行畫面有附表一編號1 之商標，│
│    │                    │        │        │  但其中1 片經執行後無商標圖樣出│
│    │                    │        │        │  現。                          │
├──┼──────────┼────┼────┼────────────────┤
│ 6  │熊貓家族            │   片   │   6    │1.外包裝有「發行：木棉花國際股份│
│    │                    │        │        │  有限公司」文字、附表一編號1 之│
│    │                    │        │        │  商標。                        │
│    │                    │        │        │2.執行畫面均有附表一編號1之商標 │
├──┼──────────┼────┼────┼────────────────┤
│ 7  │宮崎駿-螢火蟲之墓   │   片   │   10   │1.外包裝有「授權：博英社國際股份│
│    │                    │        │        │  有限公司；發行：博英社國際股份│
│    │                    │        │        │  有限公司；AKIYUKI             │
│    │                    │        │        │  NOSAKASHINCHOSHA COMPANY ALL  │
│    │                    │        │        │  RIGHTS RESERVED 」；文字、附表│
│    │                    │        │        │  一編號2 之商標。              │
│    │                    │        │        │2.其中5 片（上集）執行畫面有附表│
│    │                    │        │        │  一編號2 之商標。              │
├──┼──────────┼────┼────┼────────────────┤
│ 8  │宮崎駿-龍貓         │   片   │   26   │1.外包裝有「授權：博英社國際股份│
│    │                    │        │        │  有限公司；發行：博英社國際股份│
│    │                    │        │        │  有限公司；本節目由日本德間書店│
│    │                    │        │        │  正式授權發行」文字、附表一編號│
│    │                    │        │        │  2之商標。                     │
│    │                    │        │        │2.執行畫面均無商標圖樣出現。    │
├──┼──────────┼────┼────┼────────────────┤
│ 9  │宮崎駿-魔女宅急便   │   片   │   12   │1.外包裝有「授權：博英社國際股份│
│    │                    │        │        │  有限公司；發行：博英社國際股份│
│    │                    │        │        │  有限公司；本節目由日本德間書店│
│    │                    │        │        │  正式授權發行」文字、附表一編號│
│    │                    │        │        │  2之商標。                     │
│    │                    │        │        │2.執行畫面均無商標圖樣出現。    │
├──┼──────────┼────┼────┼────────────────┤
│ 10 │宮崎駿-紅豬         │   片   │   4    │1.外包裝無授權文字或註冊商標。  │
│    │                    │        │        │2.執行畫面均無商標圖樣。        │
│    │                    │        │        │                                │
├──┼──────────┼────┼────┼────────────────┤
│ 11 │宮崎駿-風之谷       │   片   │   8    │1.外包裝有「授權：博英社國際股份│
│    │                    │        │        │  有限公司；發行：博英社國際股份│
│    │                    │        │        │  有限公司；本節目由日本德間書店│
│    │                    │        │        │  正式授權發行」文字、附表一編號│
│    │                    │        │        │  2之商標。                     │
│    │                    │        │        │2.其中4 片（上集）執行畫面有附表│
│    │                    │        │        │  一編號2 之商標。              │
├──┼──────────┼────┼────┼────────────────┤
│ 12 │宮崎駿-心之谷       │   片   │   6    │1.外包裝有「授權：博英社國際股份│
│    │                    │        │        │  有限公司；發行：博英社國際股份│
│    │                    │        │        │  有限公司；本節目由日本德間書店│
│    │                    │        │        │  正式授權發行」文字、附表一編號│
│    │                    │        │        │  2之商標。                     │
│    │                    │        │        │2.執行畫面均無商標圖樣出現。    │
├──┼──────────┼────┼────┼────────────────┤
│ 13 │宮崎駿-天空之城     │   片   │   6    │1.外包裝有「授權：博英社國際股份│
│    │                    │        │        │  有限公司；發行：博英社國際股份│
│    │                    │        │        │  有限公司；本節目由日本德間書店│
│    │                    │        │        │  正式授權發行」文字、附表一編號│
│    │                    │        │        │  2之商標。                     │
│    │                    │        │        │2.執行畫面均無商標圖樣出現，且有│
│    │                    │        │        │  3 片無法執行。                │
├──┼──────────┼────┼────┼────────────────┤
│ 14 │宮崎駿-歡喜碰碰狸   │   片   │   6    │1.外包裝無授權文字或註冊商標。  │
│    │                    │        │        │2.執行畫面均無商標圖樣。        │
├──┼──────────┼────┼────┼────────────────┤
│ 15 │神奇寶貝-結晶塔帝王 │   片   │   8    │1.外包裝無授權文字。            │
│    │                    │        │        │2.其中4 片（上集）之執行畫面出現│
│    │                    │        │        │  如附表一編號3 之商標。        │
├──┼──────────┼────┼────┼────────────────┤
│ 16 │兒時的點點滴滴      │   片   │   14   │1.外包裝有「授權：博英社國際股份│
│    │                    │        │        │  有限公司；發行：博英社國際股份│
│    │                    │        │        │  有限公司；本節目由日本德間書店│
│    │                    │        │        │  正式授權發行」文字、附表一編號│
│    │                    │        │        │  2之商標。                     │
│    │                    │        │        │2.其中7 片（上集）之執行畫面有附│
│    │                    │        │        │  表一編號2 之商標。            │
├──┼──────────┼────┼────┼────────────────┤
│ 17 │神隱少女            │   片   │   16   │1.外包裝無授權文字或註冊商標。  │
│    │                    │        │        │2.均無法讀取執行                │
├──┼──────────┼────┼────┼────────────────┤
│ 18 │魔法公主            │   片   │   6    │1.外包裝無授權文字或註冊商標。  │
│    │                    │        │        │2.1片光碟無法執行，其他經執行後 │
│    │                    │        │        │均無商標圖樣出現。              │
└──┴──────────┴────┴────┴────────────────┘
附表三
┌─┬──────┬───┬───────────────────────────┐
│編│片        名│數  量│             侵害著作財產權之情形                     │
│號│            │      │                                                      │
├─┼──────┼───┼───────────────────────────┤
│1 │鹹蛋超人-純 │  8   │1.侵害著作權人木棉花國際股份有限公司之著作財產權      │
│  │真          │      │  （告訴人指訴：92年偵字1427號卷頁19至21、97）        │
│  │            │      │2.著作權依據：我國加入世界貿易組織（WTO）之 後，該組織│
│  │            │      │  之「貿易有關之智慧財產權協定」（TRIPS）符 合我國著作│
│  │            │      │  權法第4 條第2 款之互惠原則之規定，世界貿易組織會員國│
│  │            │      │  之一日本，其人民著作權得受我國著作權法之保護        │
│  │            │      │  （授權合約書、原產地証明影本：同上偵卷卷頁126至138）│
│  │            │      │3.著作完成時間：2002年                                │
│  │            │      │4.經告訴人木棉花國際股份有限公司合法告訴              │
│  │            │      │  （同上偵卷卷頁107至111、119）                       │
│  │            │      │5.告訴代理人：吳國賢（同上偵卷卷頁22）                │
├─┼──────┼───┼───────────────────────────┤
│2 │魔法公主    │  6   │1.侵害著作權人美商迪士尼股份有限公司著作財產權        │
│  │            │      │  （告訴人指訴：92年基簡字872號卷頁20至22）           │
│  │            │      │2.著作權依據：1993年簽署生效之「北美事務協調委員會與美│
│  │            │      │  國在台協會著作權保護協定」符合我國92年修正前著作權法│
│  │            │      │  第4 條第2款 互惠原則之規定，美國人民亦受我國著作權法│
│  │            │      │  之保護                                              │
│  │            │      │  （契約書：93年基簡字872號卷頁71至73）               │
│  │            │      │3.著作完成時間：1997年                                │
│  │            │      │4.經告訴人美商迪士尼企業股份有限公司合法告訴：        │
│  │            │      │  （同上偵卷卷頁139至140）                            │
│  │            │      │5.告訴代理人：財團法人電影及錄影著作保護基金會之郭戎  │
│  │            │      │  （刑事委任狀、印鑑證明書影本：同上偵卷卷頁142至151）│
└─┴──────┴───┴───────────────────────────┘


司法院資訊處製作；財團法人民間司法改革基金會備份。
